【裁判字號】    97,毒抗,480
【裁判日期】    971015
【裁判案由】    毒品危害防制條例
【裁判全文】
臺灣高等法院刑事裁定                 97年度毒抗字第480號
抗  告  人
即  被  告  甲○○
                    （臺灣臺北看守所強制戒治中）
上列抗告人因違反毒品危害防制條例案件，不服臺灣板橋地方法
院97年度毒聲字第1936號，中華民國97年9月11日裁定（聲請案
號：臺灣板橋地方法院檢察署97年度毒偵緝字第647號、97年度
聲戒字第585號），提起抗告，本院裁定如下：
    主  文
抗告駁回。
    理  由
一、原裁定意旨略以：抗告人即被告甲○○因涉嫌施用毒品，經
    臺灣板橋地方法院以95年度毒聲字第2333號裁定送臺灣臺北
    看守所附設勒戒處所觀察、勒戒後，認有繼續施用毒品之傾
    向，因准檢察官之聲請，依毒品危害防制條例第20條第2項
    規定，裁定令入戒治處所強制戒治，其期間為6個月以上，
    至無繼續強制戒治之必要為止，但最長不得逾1年。
二、抗告意旨略以：抗告人因臺灣板橋地方法院檢察署97年度毒
    聲觀執字第1074號執行書令入觀察勒戒處所，執行觀察勒戒
    處分，期間自民國97年7月11日起至97年9月10日止，不得逾
    2月，惟至97年9月16日止，抗告人未接獲原法院令入戒治處
    所強制戒治之裁定書，依觀察勒戒處分執行條例第3條第3項
    、第8條第2項規定，抗告人應受釋放，卻仍遭違法羈押，為
    此提起抗告云云。
三、按觀察勒戒處分執行條例第8條第2項規定：「受觀察、勒戒
    人經觀察、勒戒結果，無繼續施用毒品傾向者，檢察官或少
    年法院（庭）應即命令或裁定將其釋放，其觀察、勒戒期間
    屆滿，未獲檢察官命令或少年法院（庭）裁定者，勒戒處所
    應逕將受觀察、勒戒人釋放，同時通知檢察官或少年法院（
    庭）；有繼續施用毒品傾向者，於勒戒處所依法院或由少年
    法院（庭）裁定移送戒治處所施以強制戒治前，應繼續收容
    。其收容期間，計入戒治期間。」有關有繼續施用毒品傾向
    者，於勒戒處所依法院裁定移送戒治處所施以強制戒治前，
    應繼續收容，有上開規定甚明，抗告人認為觀察、勒戒期滿
    即應釋放云云即屬誤會，惟抗告人應否釋放，依前揭規定，
    核屬檢察官指揮執行之權限，抗告人如認檢察官執行之指揮
    為不當，本應循刑事訴訟法第484條之規定，向諭知該裁判
    之法院聲明異議，尚非對原裁定提起抗告所能救濟。原裁定
    既核無不合，本件抗告屬無理由，應予駁回。
四、據上論結，應依刑事訴訟法第412條，裁定如主文。
中    華    民    國    97    年    10    月    15    日
                  刑事第十三庭  審判長法  官 曾德水
                                      法  官 陳恆寬
                                      法  官 趙文卿
以上正本證明與原本無異。
不得再抗告。
                                      書記官 葉金發
中    華    民    國    97    年    10    月    17    日


司法院資訊處製作；財團法人民間司法改革基金會備份。
